臺灣板橋地方法院民事判決　　　　　　　96年度訴字第1195號
原　　　告　華山產物保險股份有限公司
法定代理人　丙○○
訴訟代理人　乙○○
被　　　告　甲○○
　　　　　　　　　　　　26號.
上列當事人間請求侵權行為損害賠償事件，經本院於民國96年6
月29日言詞辯論終結，判決如下：
    主  文
被告應給付原告新台幣伍拾壹萬柒仟肆佰柒拾陸元及自民國96年
4 月14日起至清償日止，按年息5%計算之利息。
原告其餘之訴駁回。
訴訟費用由被告負擔十分之四，餘由原告負擔。
    事實及理由
一、原告公司名稱原為太平產物保險股份有限公司，原告於聲請
    支付命令後，變更公司名稱為華山產物保險股份有限公司，
    法定代理人仍為丙○○，有公司變更登記表可稽，原告名稱
    雖有變更，惟法人人格同一，先予敘明。
二、原告主張：原告之保戶協和起重行以車號4438-DK 自小貨車
    向原告投保強制汽車責任險，協和起重行並將該車交由被告
    駕駛，被告於民國94年9 月12日10時13分酒後駕駛前開車輛
    ，沿台北縣樹林市○○街往三俊街方向行駛，途經俊興街與
    三龍街之閃光黃燈路口時，適有被害人翁榭騎乘BJC-510 號
    機車自閃光紅燈之路口駛出，疏未讓幹道之被告車輛先行，
    被害人翁榭之機車撞擊被告駕駛之自小貨車右側，造成翁榭
    多處創傷性腦內出血、多處顏面骨骨折合併左臉撕裂傷，翁
    榭經治療後，仍造成中樞神經系統障礙、意識遲緩、左側肢
    體乏力及雙手攣縮，致終身不能從事任何工作，日常生活需
    人輔助，原告已依強制汽車責任保險法之規定賠付翁榭醫療
    費用、看護費用、交通費用計新台幣（下同）43690 元、殘
    廢給付125 萬元，合計0000000 元。被告於94年9 月12日11
    時30分所測得吐氣所含酒精濃度為每公升0.19毫克，推算被
    告於車禍發生當時即同日10時13分之吐氣所含酒精濃度，已
    超過道路交通安全規則第114 條第2 款吐氣所含酒精濃度不
    得超過每公升0.25毫克之標準，爰依強制汽車責任保險法第
    29條第1 項第1 款規定，代位行使翁榭對被告之請求權等語
    。並聲明：被告應給付原告0000000 元及自支付命令送達翌
    日起至清償日止，按年息5%計算之利息。
三、被告則以：臺灣省車輛行車事故覆議鑑定委員會覆議結果，
    並沒有提到伊酒測超過標準之違規，覆議意見書僅認為伊行
    經閃光黃燈之交岔路口疏未注意減速接近，為肇事次因，對
    方為肇事主因，伊前一天晚上確實有喝酒，因為服藥的關係
    所以代謝能力比較差。強制汽車責任險之理賠本來就是原告
    要負責的，與伊沒有關係，原告不應該向伊求償等語置辯。
    並聲明：原告之訴駁回。
四、兩造不爭執之事實：原告之保戶協和起重行以車號4438-DK
    自小貨車向原告投保強制汽車責任險，協和起重行並將該車
    交由被告駕駛，被告於民國94年9 月12日10時13分酒後駕駛
    前開車輛，沿台北縣樹林市○○街往三俊街方向行駛，途經
    俊興街與三龍街之閃光黃燈路口時，適有被害人翁榭騎乘
    BJC-510 號機車自閃光紅燈之路口駛出，疏未讓幹道之被告
    車輛先行，被害人翁榭之機車撞擊被告駕駛之自小貨車右側
    ，造成翁榭多處創傷性腦內出血、多處顏面骨骨折合併左臉
    撕裂傷，翁榭經治療後，仍造成中樞神經系統障礙、意識遲
    緩、左側肢體乏力及雙手攣縮，致終身不能從事任何工作，
    日常生活需人輔助，原告已依強制汽車責任保險法之規定賠
    付翁榭醫療費用、看護費用、交通費用計43690 元、殘廢給
    付125 萬元，合計0000000 元，被告於94年9 月12日11時30
    分所測得吐氣所含酒精濃度為每公升0.19毫克。
五、按汽車駕駛人有下列情形之一者，不得駕車：二、飲用酒類
    或其他類似物後其吐氣所含酒精濃度超過每公升○‧二五毫
    克或血液中酒精濃度超過百分之○‧○五以上，道路交通安
    全規則第114 條第2 款定有明文。又按被保險人有下列情事
    之一，致被保險汽車發生汽車交通事故者，保險人仍應依本
    法規定負保險給付之責。但得在給付金額範圍內，代位行使
    請求權人對被保險人之請求權：一、飲用酒類或其他類似物
    後駕駛汽車，其吐氣或血液中所含酒精濃度超過道路交通管
    理法規規定之標準，強制汽車責任保險法第29條第1 項第1
    款亦有規定。依法務部法醫研究所蕭開平博士所著「酒精、
    藥物測試與交通事故調查」第21頁所載「正常人每小時的呼
    氣濃度約減少0.048mg/L 至0.071mg/L 」（見本院卷第52頁
    ），查被告於94年9 月12日11時30分所測得吐氣所含酒精濃
    度為每公升0.19毫克，車禍發生當時為10時13分，中間相隔
    77分鐘，推算被告於車禍發生當時即同日10時13分之吐氣所
    含酒精濃度，為0.048mg/Lx77/60+0.19mg/L至0.071mg/Lx77
    /60+0.19mg/L，即0.2516mg/L至0.2811mg/L，已超過道路交
    通安全規則第114 條第2 款吐氣所含酒精濃度不得超過每公
    升0.25毫克之標準，而符合強制汽車責任保險法第29條第1
    項第1 款之規定，原告於給付強制汽車責任保險金與被害人
    翁榭後，得在給付金額範圍內，代位行使請求權人對被告之
    請求權。
六、次按損害之發生或擴大，被害人與有過失者，法院得減輕賠
    償金額，或免除之，民法第217 條第1 項定有明文。是請求
    權人就損害之發生或擴大與有過失者，於保險人代位行使請
    求權人對被保險人之請求權時，亦有與有過失規定之適用。
    被害人翁榭之機車撞擊被告駕駛之自小貨車右側，造成翁榭
    多處創傷性腦內出血、多處顏面骨骨折合併左臉撕裂傷，翁
    榭經治療後，仍造成中樞神經系統障礙、意識遲緩、左側肢
    體乏力及雙手攣縮，致終身不能從事任何工作，日常生活需
    人輔助，原告已依強制汽車責任保險法之規定賠付翁榭醫療
    費用、看護費用、交通費用計43690 元、殘廢給付125 萬元
    ，合計0000000 元，為被告所不爭執，惟本件車禍之發生，
    係因被害人翁榭騎乘機車，行經閃光紅燈號誌之交岔路口，
    支線道車未暫停讓幹線道之被告自小貨車先行，為肇事主因
    ，被告駕駛自小貨車行經閃光黃燈號誌之交岔路口，疏未減
    速接近，注意安全小心通過，為肇事次因，本院斟酌雙方原
    因力之強弱與過失輕重，認被告與被害人之過失責任比例為
    四比六，是被告之賠償責任應減少十分之六，從而，原告代
    位行使被害人對被告之請求權，亦應減輕被告之賠償責任十
    分之六，原告得請求被告賠償517476元（0000000x0.4=5174
    76）。
七、綜上，原告依強制汽車責任險第29條第1 項第1 款規定，請
    求被告給付517476元及自支付命令送達翌日即96年4 月14日
    起至清償日止，按年息5%計算之利息，為有理由，應予准許
    。逾此範圍之請求，為無理由，應予駁回。
八、結論：原告之訴為一部有理由，一部無理由，依民事訴訟法
    第79條，判決如主文。
中　　華　　民　　國　　96　　年　　7　　月　　13　　日
                  民事第三庭    法　官　陳映如
以上正本係照原本作成
如對本判決上訴，須於判決送達後20日內向本院提出上訴狀
中　　華　　民　　國　　96　　年　　7 　　月　　13　　日
                            書記官　李錦輝
